pt-BR: Tipo de refrigeração do alternador: Ventoinha externa; Ventoinha interna; Aberto/ventilado; Selado; Refrigerado a água; Outro
ko: 교류 발전기 냉각 방식: 외부 팬; 내부 팬; 개방형/환기형; 밀폐형; 수랭식; 기타
zh-TW: 交流發電機冷卻類型: 外置風扇; 內置風扇; 開放/通風式; 密封式; 水冷式; 其他
it: Tipo di raffreddamento dell'alternatore: Ventola esterna; Ventola interna; Aperto/ventilato; Sigillato; Raffreddato ad acqua; Altro
cs: Typ chlazení alternátoru: Externí ventilátor; Interní ventilátor; Otevřené/odvětrávané; Uzavřené; Vodou chlazené; Jiné
el: Τύπος ψύξης εναλλάκτη: Εξωτερικός ανεμιστήρας; Εσωτερικός ανεμιστήρας; Ανοιχτός/με αεραγωγούς; Σφραγισμένος; Υδρόψυκτος; Άλλο
ru: Тип охлаждения генератора: Внешний вентилятор; Внутренний вентилятор; Открытый/вентилируемый; Герметичный; С водяным охлаждением; Другое
fi: Vaihtovirtageneraattorin jäähdytystyyppi: Ulkoinen tuuletin; Sisäinen tuuletin; Avoin/tuuletettu; Suljettu; Vesijäähdytteinen; Muu
lt-LT: Alternatoriaus aušinimo tipas: Išorinis ventiliatorius; Vidinis ventiliatorius; Atviras / vėdinamas; Sandarus; Aušinamas vandeniu; Kita
sv: Generatorkylningstyp: Extern fläkt; Intern fläkt; Öppen/ventilerad; Förseglad; Vattenkyld; Annan
en: Alternator cooling type: External fan; Internal fan; Open/vented; Sealed; Water-cooled; Other
th: ประเภทการระบายความร้อนของไดชาร์จ: พัดลมภายนอก; พัดลมภายใน; แบบเปิด/มีช่องระบายอากาศ; แบบซีล; ระบายความร้อนด้วยน้ำ; อื่นๆ
ja: オルタネーター冷却タイプ: 外部ファン; 内部ファン; オープン/通気孔付き; 密閉; 水冷; その他
sk-SK: Typ chladenia alternátora: Externý ventilátor; Interný ventilátor; Otvorené/vetrané; Utesnené; Chladené vodou; Iný
tr: Alternatör soğutma tipi: Harici fan; Dahili fan; Açık/havalandırmalı; Kapalı; Su soğutmalı; Diğer
sl-SI: Vrsta hlajenja alternatorja: Zunanji ventilator; Notranji ventilator; Odprto/prezračevano; Zaprto; Vodno hlajeno; Drugo
hu: Generátor hűtési típusa: Külső ventilátoros; Belső ventilátoros; Nyitott/szellőző; Zárt; Vízhűtéses; Egyéb
zh-CN: 交流发电机冷却类型: 外置风扇; 内置风扇; 开放式/通风式; 密封式; 水冷式; 其他
da: Generatorkølingstype: Ekstern blæser; Intern blæser; Åben/ventileret; Forseglet; Vandkølet; Andet
nb: Generatorkjølingstype: Ekstern vifte; Intern vifte; Åpen/ventilert; Forseglet; Vannavkjølt; Annet
ro-RO: Tipul de răcire al alternatorului: Ventilator extern; Ventilator intern; Deschis/ventilat; Etanș; Răcire cu apă; Altele
vi: Kiểu làm mát máy phát điện: Quạt ngoài; Quạt trong; Mở/có lỗ thông hơi; Kín; Làm mát bằng nước; Khác
nl: Koeltype dynamo: Externe ventilator; Interne ventilator; Open/geventileerd; Gesloten; Watergekoeld; Overig
pl: Typ chłodzenia alternatora: Zewnętrzny wentylator; Wewnętrzny wentylator; Otwarty/wentylowany; Uszczelniony; Chłodzony wodą; Inny
pt-PT: Tipo de arrefecimento do alternador: Ventoinha externa; Ventoinha interna; Aberto/ventilado; Selado; Refrigerado a água; Outro
bg-BG: Тип охлаждане на алтернатора: Външен вентилатор; Вътрешен вентилатор; Отворен/вентилиран; Запечатан; С водно охлаждане; Друго
fr: Type de refroidissement de l’alternateur: Ventilateur externe; Ventilateur interne; Ouvert/ventilé; Scellé; Refroidi par eau; Autre
es: Tipo de refrigeración del alternador: Ventilador externo; Ventilador interno; Abierto/ventilado; Sellado; Refrigerado por agua; Otro
hr-HR: Način hlađenja alternatora: Vanjski ventilator; Unutarnji ventilator; Otvoreno/ventilirano; Zapečaćeno; Hlađeno vodom; Ostalo
de: Art der Lichtmaschinenkühlung: Externer Lüfter; Interner Lüfter; Offen/Belüftet; Gekapselt; Wassergekühlt; Sonstige